【裁判字號】    98,訴,1700
【裁判日期】    981203
【裁判案由】    勞保
【裁判全文】
臺北高等行政法院判決
                                     98年度訴字第01700號
                                    98年11月19日辯論終結
原      告  甲○○
被      告  勞工保險局
代  表  人  乙○○（總經理）
訴訟代理人  丁○○
            丙○○
上列當事人間勞保事件，原告不服行政院勞工委員會中華民國98
年8 月4 日勞訴字第0980014499號訴願決定，提起行政訴訟，本
院判決如下：
    主  文
原告之訴駁回。
訴訟費用由原告負擔。
    事實及理由
一、本件被告代表人於訴訟進行中由羅五湖變更為乙○○，茲據
    被告現任代表人依法具狀向本院聲明承受訴訟，核無不合，
    應予准許。
二、事實概要：原告前以台北市營建土木職業工會為投保單位，
    加入勞工保險為被保險人。嗣於民國（下同）97年10月24日
    以其有輕度智能不足傷病情事，向被告申請殘廢給付。案經
    被告審查，以原告智能不足源於兒童時期之疾病，其於72年
    4 月8 日加入勞工保險前之殘廢程度已符合勞工保險殘廢給
    付標準表第8 項第7 等級，此屬加保前之殘廢程度，應不予
    給付；又原告於97年10月6 日診斷殘廢時，殘廢程度仍符合
    同表第8 項第7 等級，殘廢等級並未較前提高，乃以97年12
    月18日保給殘字第09760955090 號函（下稱原處分）核定不
    予給付。原告不服，申請審議，經勞工保險監理委員會以98
    年5 月1 日98保監審字第0572號審定書（下稱爭議審定）駁
    回後，提起訴願亦遭決定駁回，遂提起本件行政訴訟。
三、本件原告主張下列各情，並聲明：(一)訴願決定、爭議審定及
    原處分均撤銷。(二)應命被告就原告97年10月24日之殘廢給付
    申請案，作成核准依勞工保險殘廢給付標準表第8 項第7 等
    級給付新台幣（下同）268,400 元之殘廢給付予原告之行政
    處分。
（一）原告自72年4 月8 日起加入勞保至今已經16年多，因相信
      被告「家人的保障，勞工的依靠」又感心自我申請殘障手
      冊後，被告就主動告知可以申請勞保殘廢給付（今改為失
      能給付）所以滿心歡喜就去申請，那知竟遭被告以加保前
      已經殘廢，又程度未加重不予給付，甚為不服。原告自認
      小時候比較愛玩，常常打架，是父母親眼中不乖的小孩，
      常常逃學，成績常常倒數前幾名，但是不能認定我從小就
      很「智能不足」，我從小不愛唸書，國中畢業後就去工作
      。但很多事情不能用「現在」的標準去衡量30年前的社會
      情況，現在小孩都是天之驕子，但30年前每個家庭子女很
      多，父母親只要能夠提供家裡三餐溫飽就很不錯了，那有
      想到子女的教育，尤其是我們住在鄉下地方尤甚，所以小
      時候成績不好不代表就是智障。原告75年當兵，77年退伍
      ，真正智能不足能當完2 年兵嗎？當兵2 年回來從事工作
      ，工作到現在年資也有16年。又本人20多歲就考取重型機
      車駕照，考重型機車駕照的人要經過筆試及路考，真正智
      能不足能通過考試嗎？依刑法第10條第3 項規定，稱公文
      書者，謂公務員職務上製作之文書，民事訴訟法第355 條
      規定，文書，依其程式及意旨得認作公文書者，推定為真
      正，中華民國退伍令及中華民國駕駛執照均為行政機關依
      職權所製作，可間接證明，原告於領取退伍令、駕駛執照
      時，工作能力及社會能力並無明顯低下，並未達到被告所
      稱已達第8 項第7 等級「中樞神經系統機能遺存顯著障害
      」程度。
（二）被告引據被告特約醫師意見，根據病歷「智能不足為源自
      兒童時之疾病，根據醫理應自加保之初，…」，而所謂醫
      理又為何？原告小時候曾經發燒不代表將來一定會智能不
      足、小時候成績不好，不代表當時已經是「智障」，兩者
      之間沒有相當因果關係，倘被告及特約醫師推論為真，那
      小時候有發燒將來一定會智能不足，小時候成績不好，一
      定代表當時已經是「智障」的理論成立，那全台灣至少有
      一半以上的人都已經智障及智能不足。退一步而言，如原
      告當時已有「智障」及智能不足情況，依一般經驗法則及
      論理法則，當時應有持續就醫治療之事實，然原告於72年
      前後並未有任何就醫記錄，既然從未有治療行為，而特約
      醫師的「醫理見解」之行為，必須要有事實做為基礎，而
      其事實並不存在，而被告依其主張，按民事訴訟法第277
      條規定，當事人主張有利於己之事實者，就其事實有舉證
      之責任。最高行政法院有39年判字第2 號判例：「行政官
      署對於人民有所處罰，必須確實證明其違法之事實。倘不
      能確實證明違法事實之存在，其處罰即不能認為合法」，
      71年判字第461 號判決意旨：「所謂證據自以積極而恰當
      且對應證事實確能證明為始足當之，自非僅憑消極之迂迴
      證明可以推定事實。被告應證明原告已於72年4 月8 日加
      保前已經有智能不足並已症狀固定且已達殘廢給付標準表
      第8 項第7 等級。
（三）勞工保險監理委員會特約醫師審查意見，按心測報告個案
      幼年因發燒過度導致智能障礙故「應」劃除，改寫「可能
      」是中樞神經，更可證明特約醫師對於原告的病況不確定
      性，而所有現有資料並不能證明原告在兒童時期已智能不
      足，且治療終止，症狀固定，用這不確定的法律概念推論
      原告在72年時已殘廢，有違法理，審查方式更有可議之處
      ，其結果不具法律上的證據能力，更無證明力。另被告又
      依行政院衛生署89年3 月17日衛生署89013119號函「惟診
      斷書之內容，係由醫師依病人病情或依該病人之病歷據實
      填載，而非依病人要求內容出具，至於該診斷書所載之病
      情，是否符合殘障給付標準，係由該殘障給付主管機關逕
      依權責認定」做為判斷基礎，但被告特約醫師及監理委員
      會特約醫師，並未就所心測報告中有關勞工有利的部分而
      予以審酌，如第2 頁「個案平日在家無特別異常之處，最
      近2-3 個月在外行為問題較嚴重」，「國小成績應有之智
      能水準尚無明顯偏差」，且發病原因並不一致，被告原處
      分違反行政程序法第9 條、第10條、第36條、第43條規定
      ，應非適法。
四、被告則以下列各語置辯，並聲明駁回原告之訴：
（一）按「被保險人或其受益人，於保險效力開始後，停止前發
      生保險事故者，得依本條例規定，請領保險給付。」、「
      保險人為審核保險給付或勞工保險監理委員會為審議爭議
      案件認有必要者，得向被保險人、受益人、投保單位、各
      該醫院、診所或領有執業執照之醫師、助產士等要求提出
      報告，或調閱各該醫院、診所及投保單位之病歷、薪資帳
      冊、檢查化驗紀錄或放射線診斷攝影片（X 光照片）及其
      他有關文件，被保險人、受益人、投保單位、各該醫院、
      診所及領有執業執照之醫師或助產士等均不得拒絕。」、
      「被保險人因普通傷害或罹患普通疾病，經治療終止後，
      如身體遺存障害，適合殘廢給付標準表規定之項目，並經
      保險人自設或特約醫院診斷為永久殘廢者，得按其平均月
      投保薪資，依同表規定之殘廢等級及給付標準，1 次請領
      殘廢補助費，…。被保險人領取普通傷病給付期滿，或其
      所患普通傷病經治療1 年以上尚未痊癒，如身體遺存障害
      ，適合殘廢給付標準規定之項目，並經保險人自設或特約
      醫院診斷為永不能復原者，得比照前項規定辦理。」、「
      保險人於審核殘廢給付認為有複檢必要時，得另行指定醫
      院或醫師複檢。」98年1 月1 日修正施行前之勞工保險條
      例第19條第1 項、第28條、第53條及第56條分別定有明文
      。次按「保險人審核殘廢給付，除得依本條例第56條規定
      指定全民健康保險特約醫院或診所或醫師複檢外，並得通
      知出具殘廢診斷書之醫院或診所檢送必要之檢查紀錄或有
      關診療病歷。」為同條例施行細則第76條第3 項所明定。
      又依98年1 月1 日修正施行前之勞工保險條例第53條附表
      即勞工保險殘廢給付標準表「精神神經障害」系列第8 項
      ：「中樞神經系統機能遺存顯著障害，終身祗能從事輕便
      工作者。」為第7 等級，給付標準440 日。該障害系列附
      註一規定，「精神、神經障害等級」之審定基本原則：綜
      合其病灶症狀，對於永久喪失勞動能力與影響日常生活或
      社會生活活動狀態及需他人扶助之情況定其等級。於審定
      時，須有精神科、神經科、神經外科等專門醫師診斷證明
      資料為依據。復按「…被保險人殘廢給付請求權時效之開
      始係以醫師視被保險人罹患之傷病、治療療程及障害狀況
      等所開具之殘廢診斷書記載之審定殘廢日期為準，所稱『
      審定殘廢日期』，係以醫師視被保險人罹患之傷病、治療
      療程及障害狀況經診斷為實際殘廢之日。」、「核釋勞工
      保險條例第53條第1 項所稱『身體遺存障害，適合殘廢給
      付標準表規定之項目』，係指被保險人於保險有效期間發
      生殘廢事故，依司法院釋字第609 號解釋意旨，勞工保險
      條例第19條第1 項規定就保險事故發生之原因係於何時存
      在未有明定，故被保險人於實際從事工作並依法參加勞工
      保險後，因加保前之傷病致保險有效期間身體遺存障害，
      符合勞工保險殘廢給付標準表規定之項目者，得依規定請
      領殘廢給付。至於被保險人加保前之殘廢，自不予給付。
      被保險人加保前之殘廢，於保險有效期間殘廢程度加重者
      ，依殘廢給付標準表應核定之殘廢給付日數，應扣除加保
      前原已殘廢部分依殘廢給付標準表規定之給付日數。」亦
      經行政院勞工委員會92年4 月8 日勞保2 字0920019528
      號函釋及95年5 月18日勞保2 字0000000000號令有案。
（二）原告於97年10月27日（被告收文日期）檢據申請殘廢給付
      。據其所送三軍總醫院附設民眾診療服務處97年10月7 日
      出具之殘廢診斷書記載，原告診斷成殘之傷病名稱：輕度
      智能不足，傷病初發時間：長期，於該院有4 次門診記錄
      。另據原告97年12月1 日（被告收文日期）函，其稱自發
      病以來僅於三軍總醫院就診，未至他院就醫。案經被告洽
      調原告於該院就診之相關病歷資料併全案審查，以原告於
      72 年4月8 日初次加入勞保，加保前之殘廢程度已符合勞
      工保險殘廢給付標準表第8 項第7 等級，係屬加保前之殘
      廢程度；又其97年10月6 日診斷殘廢時之殘廢程度仍符合
      同表第8 項第7 等級，因殘廢等級並未提高，乃於97年12
      月18日以保給殘字第09760955090 號函核定所請殘廢給付
      不予給付。原告不服，向勞工保險監理委員會申請審議，
      經該會於98年5 月1 日以98保監審字第0572號審定書審定
      駁回。其仍不服，提起訴願，亦經行政院勞工委員會以98
      年8 月4 日勞訴字第0980014499號決定書，訴願駁回，理
      由略以：經被告特約專科醫師據三軍總醫院附設民眾診療
      服務處97年10月7 日出具之殘廢診斷書、相關病歷資料及
      檢查報告等提供之審查意見略以：「1 、根據病歷，病患
      為智能不足，輕度病患，目前可達第8 項第7 等級。2 、
      又智能不足為源自兒童時之疾病，應自投保之初即已達第
      8 項第7 等級標準。」復經勞工保險監理委員會特約專科
      醫師審查，意見略以：「1 、按心測報告，個案幼年因發
      燒過度，導致智能障礙，是中樞神經系統之感染所引起，
      乃源自兒童時期之精神疾病，由個案小學的記錄已顯示有
      反應較慢、智力平庸，其於民國68年畢業，故72年前症狀
      已固定，當時殘廢程度符合第8 項第7 等級。2 、97年10
      月6 日診斷殘廢時亦符合第8 項第7 等級。」據上，該會
      認本件經被告及勞工保險監理委員會特約專科醫師依卷附
      資料審查，咸認原告智能不足係源自兒童時之疾病，72年
      4 月8 日加保前症狀已固定，當時殘廢程度符合勞工保險
      殘廢給付標準表第8 項第7 等級，又其於97年10月6 日診
      斷殘廢時仍符合同表第8 項第7 等級，因加保後之殘廢等
      級並未提高，被告否准所請殘廢給付，依法並無不合。
（三）原告雖訴稱小時候曾經發燒、成績不好並不代表智能不足
      云云，惟按被保險人之殘廢症狀及程度常涉醫學專業領域
      ，非原處分機關或勞工保險監理委員會之一般承辦人員所
      能逕予認定。故原處分機關於審核保險給付案件時，除以
      被保險人或受益人檢附之資料、診斷書等書面資料予以審
      核外，如有必要，亦須另外徵詢專科醫師意見或實地派員
      訪查瞭解實情等，此觀勞工保險局組織條例第11條第2 項
      規定，原處分機關得視業務需要聘用兼任醫師12人至20人
      ，及勞工保險條例第28條、第56條規定原處分機關為審核
      保險給付，得調查有關之文件、得另行指定醫院或醫師複
      檢等規定甚明。且「診斷書所載之病情，是否符合殘廢給
      付標準，係由殘廢給付主管機關逕依權責認定。」復有行
      政院衛生署89年3 月17日衛署醫字第89013119號書函可資
      參照。本件先後經被告及勞工保險監理委員會2 位特約專
      科醫師審查，咸認原告智能不足之症狀於97年4 月8 日加
      保前已達殘廢給付標準表第8 項第7 等級，且於97年10月
      6 診斷殘廢時殘廢等級並未提高。故被告依職權調取原告
      相關病歷資料，據醫理見解核定否准所請殘廢給付，於法
      應無不合。
五、按勞工保險條例第19條第1 項規定：「被保險人或其受益人
    ，於保險效力開始後，停止前發生保險事故者，得依本條例
    規定，請領保險給付。」、勞工保險條例第53條附表即勞工
    保險殘廢給付標準表「精神、神經障害」系列第8 障害項目
    ：「中樞神經系統機能遺存顯著障害，終身祗能從事輕便工
    作者。」為第7 等級，給付標準440 日。又該障害系列附註
    一規定：「精神、神經障害等級」之審定基本原則：綜合其
    病灶症狀，對於永久喪失勞動能力與影響日常生活或社會生
    活活動狀態及需他人扶助之情況定其等級。於審定時，須有
    精神科、神經科、神經外科等專門醫師診斷證明資料為依據
    。次按「被保險人加保前之殘廢，自不予給付。被保險人加
    保前之殘廢，於保險有效期間殘廢程度加重者，依殘廢給付
    標準表應核定之殘廢給付日數，應扣除加保前原已殘廢部分
    依殘廢給付標準表規定之給付日數。」則經行政院勞工委員
    會95年5 月18日勞保2 字第0950025649號令釋明，而上開函
    釋係勞工保險行政主管機關行政院勞工委員會就主管之勞工
    保險條例所為之釋示，係闡明法規之原意，應自法規生效之
    日起有其適用（司法院釋字第287 號解釋意旨參照）。
六、經查，本件(一)原告前以台北市營建土木職業工會為投保單位
    ，加入勞工保險為被保險人。97年10月24日以其有輕度智能
    不足傷病情事，向被告申請殘廢給付。案經被告審查，以其
    於72年4 月8 日加入勞工保險前之殘廢程度已符合勞工保險
    殘廢給付標準表第8 項第7 等級，此屬加保前之殘廢程度，
    應不予給付；至於原告於97年10月6 日診斷殘廢時，殘廢程
    度仍符合同表第8 項第7 等級，並未較前提高為由，以原處
    分核定不予給付等情，為兩造所不爭執，且有勞工保險殘廢
    給付申請書暨給付收據、三軍總醫院附設民眾診療服務處（
    下稱三總診療處）勞工保險殘廢診斷書、殘廢給付受理編審
    清單、原處分等件附原處分卷可稽，洵堪認定。(二)又依原告
    所提之三總診療處97年10月7 日勞工保險殘廢診斷書記載之
    傷病原因雖為「輕度智能不足」，惟其傷病初發時間記載為
    「長期」，而原告於97年12月1 日（被告收文日期）函復自
    稱自發病以來僅於三軍總醫院就診，未至他院就醫（原處分
    卷第3 頁參照），是原告就其加入勞工保險前之殘廢程度確
    有不同或加重情事，除三總診療處之就醫紀錄外無其他醫療
    資料可資證明一節，亦堪認定。(三)而依92年2 月17日三總診
    療處病歷記載：原告「…國小、國中…學習能力差…學習能
    力差，反應差，對於困難之事多採逃避方式…」（病歷附原
    處分卷第13頁），三軍總醫院精神醫學部94年5 月10日心理
    衡鑑/ 心理治療會診單暨報告單記載「總結與建議：個案整
    體智能為Mild MR ，語文智能為Mild MR ，操作智能為Mild
    MR…與其國小成績應有之智能水準尚無明顯偏差…個案行事
    缺乏規劃組織，自控不佳，可能有行動失控之行為…國小九
    九法僅能背誦至6 或7 、國中成績亦不佳…在軍中因能力不
    佳適應不良，無法跟隨部隊操練…春源鋼鐵工人一職，但因
    要抄報表，3 個月後作罷辭職，此後陸續下行多項工作因為
    能力緣故作罷…」（報告單暨原告國民中學學生學籍紀錄表
    、國民小學學生指導記錄表附原處分卷第30-34 頁）、94年
    6 月27日門診病歷記載：「診斷：MILD MENTAL RETARDATIO
    N 輕度智能不足…自兒童時起即有學習困難（Learning dif
    ficu lty since childhood）」，是被告據之認原告於72年
    4 月8 日加入勞工保險前，輕度智能不足，其殘廢程度已符
    合勞工保險殘廢給付標準表第8 項第7 等級，即非無據。(四)
    本件經被告將系爭勞工保險殘廢診斷書、相關病歷資料及檢
    查報告送請特約專科醫師審查，審查意見略以：「1 、根據
    病歷，病患為智能不足，輕度病患，目前可達第8 項第7 等
    級。2 、又智能不足為源自兒童時之疾病，應自投保之初即
    已達第8 項第7 等級標準。」等語（特約醫師審查意見附訴
    願卷第22頁參照）；另勞工保險監理委員會就本件亦曾送請
    特約專科醫師審查，其意見為：「1 、按心測報告，個案幼
    年因發燒過度，導致智能障礙，是中樞神經系統之感染所引
    起，乃源自兒童時期之精神疾病，由個案小學的記錄已顯示
    有反應較慢、智力平庸，其於民國68年畢業，故72年前症狀
    已固定，當時殘廢程度符合第8 項第7 等級。2 、97年10月
    6 日診斷殘廢時亦符合第8 項第7 等級。」等語（醫師審查
    意見附訴願卷第21頁參照），二者咸認原告輕度智能不足源
    自兒童時之疾病，加保前症狀已固定，投保之初即已達第8
    項第7 等級標準，是被告綜合其病灶症狀，對於永久喪失勞
    動能力程度與影響日常生活或社會生活活動狀態及需他人扶
    助之情況，認原告智能不足源於兒童時期之疾病，且於72年
    4 月8 日加保前之殘廢程度已符合勞工保險殘廢給付標準表
    第8 項第7 等級，屬加保前之殘廢，應不予給付；又其於勞
    工保險殘廢診斷書所載治療一年以上診斷為永久不能復原日
    期（97年10月6 日）殘廢程度仍符合同表第8 項第7 等級，
    殘廢等級並未提高，故依前揭行政院勞工委員會95年5 月18
    日勞保2 字第0950025649號令揭示意旨，核定不予給付，於
    法並無不合。又原告有源自兒童時疾病之輕度智能不足，且
    對其日常生活或社會生活（含工作、服兵役、考試等）活動
    狀態等均生影響，已如前述，是原告捨此不論，徒執伊已服
    完兵役、工作年資已有16年、並考取重型機車駕照云云，逕
    謂原告於退伍、取得駕駛執照時，工作能力及社會能力並無
    明顯低下，未達勞工保險殘廢給付標準表第8 項第7 等級「
    中樞神經系統機能遺存顯著障害」程度云云，核無可採。
七、再按「行政機關應依職權調查證據，不受當事人主張之拘束
    ，對當事人有利及不利事項一律注意。」、「行政機關得選
    定適當之人為鑑定。」行政程序法第36條及第41條第1 項分
    別定有明文。本件被告係勞工保險之保險人，於向其提出勞
    工保險各項給付申請時，被告須開始行政程序，並有上揭依
    職權調查證據之義務，且於遇有醫理上之諸疑義時，得以具
    有專業知識之第三人即專科醫師，於行政程序中陳述關於特
    別法規或經驗定則之意見，而以其陳述為證據之用。是被告
    於行政程序中將有待進一步調查之案件，請其特約專科醫師
    陳述醫學上之意見，以提供醫理見解，係借助其專業意見，
    作為審核給付之參考，於法尚無不合。復查，被保險人之殘
    廢症狀程度常涉醫學專業判斷，非被告之一般行政人員所能
    逕行認定，故被告於審核保險給付案件時，除以被保險人或
    受益人檢附之資料、診斷書等書面資料予以審核外，如有必
    要，亦須另外徵詢專科醫師意見或實地派員訪查瞭解實情等
    ，此觀勞工保險局組織條例第11條第2 項規定，被告得視業
    務需要聘用兼任醫師12人至20人；另勞工保險條例第28條規
    定：「保險人為審核保險給付或勞工保險監理委員會為審議
    爭議案件認有必要者，得向被保險人、受益人、投保單位、
    各該醫院、診所或領有執業執照之醫師、助產士等要求提出
    報告，或調閱各該醫院、診所及投保單位之病歷、薪資帳冊
    、檢查化驗紀錄或放射線診斷攝影片（Ｘ光照片）及其他有
    關文件，被保險人、受益人、投保單位、各該醫院、診所及
    領有執業執照之醫師或助產士等均不得拒絕。」、勞工保險
    條例第56條規定「保險人於審核殘廢給付認為有複檢必要時
    ，得另行指定醫院或醫師複檢。」、勞工保險條例施行細則
    第76條亦明定保險人（即被告）為審核保險給付，得調查有
    關之文件、得另行指定醫院或醫師複檢等規定自明，如被告
    僅能依被保險人所檢附之殘廢診斷書所載內容審查，則上開
    規定將形同具文，亦有損被告審核保險給付之權限，據此，
    保險人（即被告）為審核保險給付，或勞保監理會為審議爭
    議案件，依法得調查有關之文件，亦得另行指定醫院或醫師
    複檢，並得通知出具診斷書之醫院診所檢送必要之有關診療
    病歷或Ｘ光片等，被告為審核被保險人是否符合給付標準表
    之殘廢等級，自得依職權送請其聘用之專業醫師表示審查意
    見，或以勞保監理會專業醫師之審查意見，以為其審核之參
    據，此項專業醫師審查意見之審核，自屬被告之法定職權。
    又本件被告依原告所提出之勞工保險殘廢診斷書及調閱原告
    相關之病歷資料，參酌特約專科醫師之專業意見，經綜合審
    查後而為終局之核定，乃綜合上揭證據以為認定之基準，於
    法並無違誤。至於三軍總醫院精神醫學部94年5 月10日心理
    衡鑑/ 心理治療會診單暨報告單記載「總結與建議：個案整
    體智能為Mild MR ，語文智能為Mild MR ，操作智能為Mild
    MR…與其國小成績應有之智能水準尚無明顯偏差…」（原處
    分卷第30頁背面參照）旨在說明原告現經心理衡鑑結果之智
    能與其國小成績所表彰之應有智能水準尚無明顯差異，原告
    割裂稱伊「國小成績應有之智能水準尚無明顯偏差云云，應
    屬誤會。至於「個案平日在家無特別異常之處，最近2- 3個
    月在外行為問題較嚴重」為原告之兄長所自稱（原處分卷第
    31頁背面參照），尚難據之認原告殘廢等級確有提高情事，
    自不足執以為對原告有利之認定，原告稱原處分違反行政程
    序法第9 條、第10條、第36條、第43條規定云云，亦無可取
    。
八、綜上所述，原處分認事用法均無違誤，爭議審定及訴願決定
    予以維持，亦無不合，原告猶執前詞，訴請判決如其聲明所
    示，為無理由，應予駁回。至於原告嗣後身體遺存障害程度
    如有加重情形，自可再依法重新提出申請，併此敘明。
九、本件事證已臻明確，兩造其餘攻擊、防禦方法，經核與判決
    之結果不生影響，無庸逐一論述，併予敘明。
十、據上論結，本件原告之訴為無理由，爰依行政訴訟法第98條
    第1 項前段之規定，判決如主文。
中    華    民    國    98    年    12    月    3     日
                    臺北高等行政法院第五庭
                              審判長法  官  黃清光
                                    法  官  程怡怡
                                    法  官  周玫芳
上為正本係照原本作成。
如不服本判決，應於送達後20日內，向本院提出上訴狀並表明上
訴理由，如於本判決宣示後送達前提起上訴者，應於判決送達後
20日內補提上訴理由書（須按他造人數附繕本）。
中    華    民    國    98    年    12    月    3     日
                                    書記官  何閣梅


司法院資訊處製作；財團法人民間司法改革基金會備份。
